【裁判字號】    98,上訴,166
【裁判日期】    980319
【裁判案由】    違反毒品危害防制條例
【裁判全文】
臺灣高等法院臺中分院刑事判決         98年度上訴字第166號
上  訴  人
即  被  告  乙○○
上列上訴人因違反毒品危害防制條例案件，不服臺灣臺中地方法
院97年度訴字第4375號中華民國97年12月10日第一審判決（起訴
案號：臺灣臺中地方法院檢察署97年度毒偵字第4907號），提起
上訴，本院判決如下：
    主  文
上訴駁回。
    犯罪事實
一、乙○○於民國96年間，因施用毒品案件，經法院裁定送觀察
    、勒戒後，認無繼續施用毒品之傾向，於 96年9月29日執行
    完畢釋放，並經檢察官以96年度毒偵字第4229號為不起訴處
    分確定。其於97年5月5日，又因施用第二級毒品罪，經臺灣
    臺中地方法院以97年度易字第728號判處有期徒刑4月，於97
    年7月2l日易科罰金執行完畢。詎其仍不知悔改，復於97年8
    月7日，在臺中市○區○○街 10號3樓之4，以玻璃管加熱之
    方式施用第二級毒品甲基安非他命 1次。又另行起意，於97
    年 8月7日下午4時20分許經警採尿時往前回溯96小時內之某
    時，在臺中市某不詳處所，以不詳方式施用第一級毒品海洛
    因1次。嗣於97年8月7日下午3時30分許，在臺中市○區○○
    街10號前為警盤查，認其有施用毒品嫌疑，經其同意採尿後
    送驗，結果呈嗎啡及甲基安非他命之陽性反應而查獲。
二、案經臺中市警察局移送臺灣臺中地方法院檢察署檢察官偵查
    起訴。
    理    由
一、上開施用第二級毒品甲基安非他命之犯罪事實，業據被告乙
    ○○於原審坦承在卷（見原審卷第24頁反面），惟其矢口否
    認有施用第一級毒品海洛因之犯行，辯稱：伊職業是在幫人
    刺青，刺青的客人有在吸食海洛因，伊可能因此吸到二手煙
    ，致尿液中檢驗出嗎啡之陽性反應云云。惟查：
  (一)被告於97年8月7日下午4時20分許，經警採其尿液送驗結果
    ，確檢出嗎啡及甲基安非他命之陽性反應（嗎啡檢出之濃度
    為480ng/ml，甲基安非他命則為40506ng/ml），有中山醫學
    大學附設醫院檢驗科藥物檢測中心尿液檢驗報告及鑑驗尿液
    代號與真實姓名對照表附卷可佐（見警卷第5、7頁），足見
    被告確有施用第一、二級毒品之犯行。
  (二)被告雖以前詞置辯，然據被告於原審所供：「（問：從以前
    到現在，安非他命是否跟同一人買的？）我的工作是在家裡
    做刺青，都是客人帶來賣我的。都是不同客人帶來問我要不
    要買。」、「（問：賣你安非他命的客人，他本身是否有在
    吸食海洛因？）有。」、「（問：為何你知道賣你的客人有
    吸食海洛因？）因為我有親眼看到他們都是加水在吸食海洛
    因。」等語（見原審卷第25頁）觀之，若前往被告處刺青之
    客人係以加水之方式（按應係注射）施用海洛因，被告應不
    可能吸入客人所呼出之二手煙，則其上開所辯，顯屬無據；
    縱某些客人於被告為其刺青時，有將海洛因攙入香煙內點燃
    施用，惟按「吸入煙毒之二手煙，在文獻上雖尚無能否由尿
    液中檢驗出煙毒反應之研究報告，然按本局檢驗煙毒案件經
    驗研判，若非長時間與吸毒者直接相向且存心大量吸入吸毒
    者所呼出之煙氣，以二手煙中可能存在之低劑量煙毒，應不
    致在尿液中檢驗出煙毒反應。」等情，此有法務部調查局82
    年8月6日（82）發技一字第4153號函在卷可參（見本院卷第
    31、32頁），而依被告於原審所供：在伊經警查獲前幾天，
    有一名客人蔡錦銘至伊處修改腹部的刺青，他的刺青是觀音
    及龍，因為他怕痛，在修改的過程中有吸食海洛因，伊不知
    道他吸多久，他一邊刺青，一邊吸食，伊每次刺青約花3、4
    個小時等語（見原審卷第76頁），顯見被告為蔡錦銘修改腹
    部刺青時，甚為專心，自不可能與蔡錦銘直接相向，且故意
    大量吸入蔡錦銘所呼出之煙氣，揆諸上開說明，即使蔡錦銘
    確有於被告為其修改刺青時以吸煙之方式施用海洛因，被告
    亦不可能因吸入蔡錦銘所呼出之煙氣，致其尿液中檢測出嗎
    啡之陽性反應，被告上開所辯，自不足採，其犯行應堪認定
    。而因被告否認施用海洛因，致無從確切認定其施用毒品之
    時、地，但「施用海洛因者，其於尿液中檢出嗎啡陽性反應
    之最長時間為施用後之2至4天」等情，此有行政院衛生署管
    制藥品管理局 91年9月23日管檢字第109652號函在卷可稽（
    見本卷第33、34頁），而被告經警查獲前，係在臺中市○區
    ○○街10號3樓之4從事刺青業，依此研判，其施用海洛因之
    時、地，應係為警採尿時（即97年8月7日下午4時20分許)起
    ，往前回溯96小時內之某時，在臺中市某地無誤。
  (三)被告於96年間，曾因施用毒品案件，經法院裁定送觀察、勒
    戒後，認無繼續施用毒品之傾向，於 96年9月29日執行完畢
    釋放，並經檢察官以96年度毒偵字第4229號為不起訴處分確
    定，此有臺灣高等法院被告前科紀錄表在卷可查，其於觀察
    、勒戒執行完畢後， 5年內再犯施用第一級、第二級毒品罪
    ，自應依法論科，本案事證明確，被告上開犯行應堪認定。
二、核被告所為，係犯毒品危害防制條例第10條第1項、第2項之
    施用第一級毒品、第二級毒品罪。被告因施用毒品而持有第
    一級、第二級毒品之低度行為，應各為施用第一、二級毒品
    之高度行為所吸收，均不另論罪。被告所犯上開兩罪，犯意
    各別，行為互殊，應予分論併罰。被告於97年5月5日，因施
    用第二級毒品罪，經臺灣臺中地方法院以 97年度易字第728
    號判處有期徒刑4月，於97年7月2l日易科罰金執行完畢，有
    上開前科紀錄表附卷可佐，其於有期徒刑執行完畢後， 5年
    內故意再犯本案有期徒刑以上之各罪，均屬累犯，應依刑法
    第47條第1項各加重其刑。
三、原審以被告罪證明確，適用毒品危害防制條例第 10條第1項
    、第 2項，刑法第11前段、第47條第1項、第51條第5款之規
    定，予以論罪，並審酌被告之素行，犯罪之動機，其施用毒
    品並未危害他人，施用之時間、次數及其犯後坦承施用第二
    級毒品，但否認施用第一級毒品等一切情狀，就施用第一級
    、第二級毒品部分，分別判處被告有期徒刑7月、4月，並定
    應執行刑為10月，認事用法並無不當，量刑亦屬妥適，被告
    上訴意旨猶以前詞否認施用第一級毒品及空言原審就第二級
    毒品部分量刑過重云云，指摘原判決不當，為無理由，應予
    駁回。
四、被告經合法傳喚，無正當之理由不到庭，爰不待其陳述逕行
    判決。
據上論結，應依刑事訴訟法第368條、第371條，判決如主文。
本案經檢察官甲○○到庭執行職務。
中    華    民    國    98    年    3     月    19    日
            刑事第十庭    審判長法  官  林  照  明
                                法  官  郭  瑞  祥
                                法  官  蔡  名  曜
以上正本證明與原本無異。
施用第一級毒品部分得上訴，其他部分不得上訴。
如不服本判決應於收受送達後10日內向本院提出上訴書狀，其未
敘述上訴之理由者，並得於提起上訴後10日內向本院補提理由書
（均須按他造當事人之人數附繕本）「切勿逕送上級法院」。
                                書記官  劉  恒  宏
中    華    民    國    98    年    3     月    20    日
附錄論罪科刑法條
毒品危害防制條例第10條
施用第一級毒品者，處 6 月以上 5 年以下有期徒刑。
施用第二級毒品者，處 3 年以下有期徒刑。


司法院資訊處製作；財團法人民間司法改革基金會備份。
